【裁判字號】    98,易,1486
【裁判日期】    981231
【裁判案由】    傷害等
【裁判全文】
臺灣高雄地方法院刑事判決              98年度易字第1486號
公  訴  人  臺灣高雄地方法院檢察署檢察官
被      告  甲○○
上列被告因傷害等案件，經檢察官提起公訴（98年度偵字第1728
6 號），嗣因被告就被訴事實為有罪陳述，經本院告知簡式審判
程序意旨並聽取公訴人及被告之意見後，本院合議庭裁定由受命
法官獨任依簡式審判程序審理，判決如下：
    主  文
甲○○犯傷害罪，處拘役伍拾日，如易科罰金，以新臺幣壹仟元
折算壹日；又犯公然侮辱罪，處拘役參拾日，如易科罰金，以新
臺幣壹仟元折算壹日；又犯恐嚇危害安全罪，處拘役伍拾日，如
易科罰金，以新臺幣壹仟元折算壹日。應執行拘役壹佰貳拾日，
如易科罰金，以新臺幣壹仟元折算壹日。
    事  實
一、甲○○與高雄市○○區○○街30巷20弄12號夢公園二期大樓
    主委乙○○，因就廠商報價事宜而有嫌隙，甲○○竟於民國
    98年3 月14日凌晨0 時40分許，偕同友人蕭智元（經臺灣高
    雄地方法院檢察署檢察官以98年度偵字第17286 號為不起訴
    處分確定），前往上開大樓大廳與乙○○談論廠商報價之事
    ，詎二人一言不合，甲○○竟分別基於傷害及公然侮辱之犯
    意，先以檯燈丟擲乙○○，因乙○○閃避而未擊中，又徒手
    毆打乙○○，致其受有背部、頭部疑似挫傷及右膝撕裂傷2
    公分併挫擦傷之傷害，甲○○並在此不特定公眾得共見共聞
    之場所，以臺語辱罵「幹你娘」、「幹你娘老GY」等語之方
    式侮辱乙○○，而足以貶抑其在社會上之人格評價。甲○○
    復另基於恐嚇危害安全之犯意，對乙○○恫嚇：「我要把你
    殺死、要把你砍成18塊」等語，使其心生畏懼，致生危害於
    其安全，於同日凌晨2 時6 分許，甲○○並持長約40公分、
    以布包裹之棍狀物至上開大樓管理室，要求大樓管理員倪茂
    山叫乙○○下樓，嗣經倪茂山勸阻始自行離去（此部分恐嚇
    犯行因乙○○未下樓，經檢察官於起訴書敘明不另為不起訴
    處分）。
二、案經乙○○訴由臺灣高雄地方法院檢察署檢察官偵查起訴。
    理  由
一、本件被告甲○○所犯係死刑、無期徒刑、最輕本刑為3 年以
    上有期徒刑以外之罪，其於準備程序中就被訴事實為有罪之
    陳述，經法官告知簡式審判程序之旨，並聽取公訴人及被告
    之意見後，經本院合議庭裁定由受命法官獨任進行簡式審判
    程序，合先敘明。
二、訊據被告對上揭犯罪事實均坦承不諱，核與告訴人乙○○於
    偵查中之指述、證人即大樓管理員倪茂山於偵查中證述之情
    節相符（見偵卷第6 至8 、12至16頁），並有高雄醫學大學
    附設中和紀念醫院診斷證明書影本1 紙、被告住處大樓監視
    錄影畫面翻拍照片122 張在卷可稽（見偵卷第3 、18至27頁
    ），足見被告之任意性自白與事實相符，得為認定犯罪之依
    據。從而，本件事證明確，被告上開犯行，均堪以認定，應
    依法論罪科刑。
三、核被告所為，係犯刑法第277 條第1 項之傷害罪、第309 條
    第1 項之公然侮辱罪及同法第305 條之恐嚇罪。被告所犯上
    開三罪，犯意各別，行為互殊，應予分論併罰。爰審酌被告
    因細故與告訴人發生爭執，竟不思以理性方式解決問題，以
    上開方式致告訴人受有傷害，又於上開大樓大廳之公開場所
    公然侮辱告訴人，並出言恐嚇、危害告訴人之安全，顯然欠
    缺法治觀念，行為實有不該，且迄今未與告訴人達成和解，
    未能賠償告訴人所受損害，惟念及被告前未曾受有期徒刑以
    上刑之宣告，有臺灣高等法院被告前案紀錄表在卷可參，於
    本院審理時終能坦承犯行，態度尚可，且曾表達與告訴人和
    解之意願，並考量被告犯罪之動機、目的、手段、所生損害
    及檢察官具體求處刑度等一切情狀，分別量處如主文所示之
    刑，並定其應執行之刑，兼衡被告自稱其配偶罹患癌症，家
    庭經濟狀況不佳等情（見本院易字卷第24、31頁），諭知如
    主文所示之易科罰金折算標準，以示懲儆。
據上論斷，應依刑事訴訟法第299 條第1 項前段、第273 條之1
第1 項，刑法第277 條第1 項、第309 條第1 項、第305 條、第
51條第6 款、第41條第1 項前段，刑法施行法第1 條之1 第1 項
、第2 項前段，判決如主文。
本案經檢察官王清海到庭執行職務。
中    華    民    國    98    年    12    月    31    日
                      刑事第十八庭    法  官  周佳佩
以上正本證明與原本無異。
如不服本判決應於收受送達後10日內向本院提出上訴書狀，並應
敘述具體理由；如未敘述上訴理由者，應於上訴期間屆滿後20日
內向本院補提理由書（均須按他造當事人之人數附繕本）「切勿
逕送上級法院」。
中    華    民    國    98    年    12    月    31    日
                                      書記官  王立山
附錄本案論罪科刑法條：
刑法第277條第1 項
傷害人之身體或健康者，處3 年以下有期徒刑、拘役或1 千元以
下罰金。
刑法第309條第1 項
公然侮辱人者，處拘役或3 百元以下罰金。
刑法第305 條
以加害生命、身體、自由、名譽、財產之事，恐嚇他人致生危害
於安全者，處2 年以下有期徒刑、拘役或3 百元以下罰金。

司法院資訊處製作；財團法人民間司法改革基金會備份。
